臺灣臺北地方法院民事判決
110年度重訴字第569號
原      告  田豐源  
            陳進郎  
            陳軍宏  
            張宸綱  
            簡玥慧  
共      同
訴訟代理人  胡文英律師                      
被      告  陳鈿澧  

訴訟代理人  温思廣律師
上列當事人間第三人異議之訴事件，本院於民國111年2月8日言
詞辯論終結，判決如下：
    主  文
原告之訴駁回。
訴訟費用由原告等連帶負擔。
　　事實及理由
一、原告主張略以：
　㈠緣被告前向本院聲請對債務人陳素華之財產為強制執行，並
    經本院以108年度司執字第41855號強制執行事件受理(下稱
    系爭強制執行事件)。於系爭強制執行事件中，本院民事執
    行處扣押陳素華所設籍之臺北市○○區○○路○段000○000號房屋
    (下稱系爭建物)內如附表所示之石(木)材工藝品(下稱系爭
    執行標的物)。惟系爭執行標的物實際上為原告等所有，僅
    係租用系爭建物以進行銷售而已，是原告等爰依強制執行法
    第15條之規定，請求撤銷系爭強制執行事件之執行程序等語
    。
  ㈡並聲明：本院108年度司執字第41855號強制執行事件之執行
    程序應予撤銷。
二、被告則以：
  ㈠系爭建物雖以田融融為稅納稅名義人，惟實際上田融融居住
    於國外，債務人陳素華為田融融之母，長期居住於系爭建物
    ，並對系爭建物行使管理、使用、收益之權能。
  ㈡被告否認本院108年度司執字第41855號強制執行事件所查封
    之石材藝品等動產實際上為原告等所有，亦否認原告田豐源
    與其他原告間有存放委賣之使用借貸關係，是以，原告等主
    張渠等就系爭執行標的物有得以排除強制執行之權利，自應
    負舉證之責任。
  ㈢原告雖於110年12月22日之民事辯論意旨狀，陳稱：「原告田
    豐源與原告陳進郎、陳軍宏、張宸綱、簡玥慧（臺灣國寶館
    ）等簽訂租賃契約，出租擺設系爭石（木）材工藝品出售，
    收取租金」等語，惟並未提出具體之證據以實其說；又原告
    陳進郎以「財力雄厚，主張權利」為證明所有權之事證，顯
    不足為證；原告張宸綱以「口頭承諾寄賣」為證明所有權之
    事證，形同完全未舉證；另原告陳軍宏雖於系爭強制執行事
    件中，提出之「寄賣契約書」，惟該契約書有諸多違背常理
    不實之處，且無法證明與系爭執行標的物之關聯性；原告田
    豐源雖以「父女關係使用借貸」為證明所有權之事證，惟原
    告田豐源於於本院民事執行處進行查封時在場，卻無法當場
    指明特定查封物為其所有，與常理有違，從而，原告等前開
    主張應不足採信等語。並聲明：原告之訴駁回。
三、本件不爭執事項如下（見本院卷第101-102頁）：
  ㈠坐落門牌號碼臺北市○○區○○路0段000○000號建物（下稱系爭
    建物）為無建築執照及使用執照，未辦理保存登記之違章建
    築。
  ㈡系爭建物設有稅籍，納稅義務人為田融融，因田融融係原告
    田豐源、債務人陳素華之女，目前定居美國。
  ㈢系爭建物擺設數百件石（木）材工藝品，待價而沽。
四、本件爭點如下（見本院卷第102頁）：
  ㈠原告就系爭執行標的物，有無足以排除強制執行之權利存在
    ？
  ㈡倘若原告就系爭執行標的物有足以排除強制執行之權利，可
    請求撤銷本院108年度司執字第41855號執行程序之範圍為何
    ？
五、得心證之理由：
　　原告等主張渠等應為系爭執行標的物實際上之所有權人，而
    有足以排除強制執行之權利存在，爰依強制執行法第15條之
    規定，請求撤銷系爭強制執行事件之執行程序等情，業據被
    告所否認，並以前詞置辯。茲就本院判斷及理由析述如下：
　㈠原告就系爭執行標的物，有無足以排除強制執行之權利存在
    ？　
　⒈按第三人就執行標的物有足以排除強制執行之權利者，得於
    強制執行程序終結前，向執行法院對債權人提起異議之訴，
    強制執行法第15條固定有明文，惟此所謂就執行標的物有足
    以排除強制執行之權利者，係指對於執行標的物有所有權、
    典權、留置權、質權存在情形之一者而言，並最高法院68年
    台上字第3190號判決意旨可供參照。次按提起第三人異議之
    訴之原告，既主張其對於執行標的物有足以排除強制執行之
    權利，自應由其就該足以排除強制執行之權利存在負舉證之
    責，此有臺灣高等法院103年度上易字第1007號判決意旨足
    資參照。
　⒉查原告等主張渠等就系爭執行標的物應有足以排除強制執行
    之權利存在等情，業據被告所否認，揆諸前開說明，自應由
    原告等就渠等渠等應為系爭執行標的物實際上之所有權人之
    主張，負舉證之責任，合先敘明。
　⒊然查，原告等就渠等應為系爭執行標的物實際上之所有權人
    之主張，雖提出臺灣臺北地方檢察署檢察官109年度偵字第4
    430號處分書為證，惟該處分書僅係認定原告等所為之聲明
    異議，係合法主張自身權利之行為，而未有認定系爭執行標
    的物之所有權歸屬之情事，自難據以認定系爭執行標的物確
    為原告等所有；又原告陳進郎、張宸綱、陳軍宏等雖分別陳
    稱附表編號2之大石頭屏風、編號5之聚寶盒、編號7之聚寶
    盒之、編號8之紅白鐘乳石、編號12之紫青色石頭等物為其
    所有，惟原告等就此部分之主張，未能提出具體之事證以實
    其說，是依民事訴訟法第277條之規定，本院應難為有利原
    告等之判斷。準此，因原告等未能提出具體之事證以證明渠
    等確為系爭執行標的物之所有權人，是原告等主張渠等就系
    爭執行標的物應有足以排除強制執行之權利存在等情，難信
    為真實。
　㈡倘若原告就系爭執行標的物有足以排除強制執行之權利，可
    請求撤銷本院108年度司執字第41855號執行程序之範圍為何
    ？
　　承前所述，因原告之舉證，不足證明渠等確為系爭執行標的
    物之所有權人，而難認渠等就系爭執行標的物確有足以排除
    強制執行之權利存在，從而，原告等提起本件第三人異議之
    訴，主張系爭強制執行事件之執行程序應予撤銷等情，即難
    認為有理由。
六、據上論結，因原告未能證明渠等就系爭執行標的物確有足以
    排除強制執行之權利存在，是原告等依強制執行法第15條之
    規定，提起本件第三人異議之訴，請求撤銷系爭強制執行事
    件之執行程序等情，難認為無理由，自應予駁回。
七、本件判決之基礎已臻明確，兩造其餘攻擊防禦方法及未經援
    用之舉證，經審酌核與本件判決結果不生影響，不再一一論
    述，附此敘明。
八、訴訟費用負擔之依據：民事訴訟法第78條、第85條第2項。
中　　華　　民　　國　　111 　年　　3 　　月　　7　　日
                  民事第二庭    法　官　陳雅瑩
以上正本係照原本作成。
如對本判決上訴，須於判決送達後20日內向本院提出上訴狀。如
委任律師提起上訴者，應一併繳納上訴審裁判費。
中　　華　　民　　國　　111 　年　　3 　　月　　7　　日
                                書記官　鄭以忻
附表、
編號 物品名稱 數量 1 有魚的石頭平台 1 2 大石頭屏風 1 3 黑色竹子化石 1 4 經脈石 1 5 聚寶盒1 1 6 黑色玉石 1 7 聚寶盒2 1 8 紅白鐘乳石 1 9 紅色原石 1 10 石桌椅組(六張椅子) 1 11 紅色石頭 1 12 紫青色石頭(白色紋路) 1 13 7.382KG字樣石頭 1 14 雪花石 1 15 黃碧玉 1 16 玫瑰石 1 17 蛇紋石 1 18 雲母石 1